臺灣臺南地方法院刑事判決　　　　　　　　　　　　　九十一年度訴字第二一一號
　　公　訴　人　臺灣台南地方法院檢察署檢察官
　　被　　　告　甲○○
右列被告因毒品危害防制條例案件，經檢察官提起公訴（九十年度毒偵字第二一二二
號、九十一年度毒偵字第一五一號），本院判決如左：
    主  文
甲○○連續施用第一級毒品，累犯，處有期徒刑拾月，扣案如附表編號二、七所示之
海洛因均沒收銷燬之、編號四、五、九之注射針筒及橡皮管均沒收；又連續施用第二
級毒品，累犯，處有期徒刑陸月，扣案如附表編號一、十之安非他命及編號八之大麻
均沒收銷燬之、編號三、六之酒精燈、吸食器均沒收。應執行有期徒刑壹年貳月，扣
案如附表編號二、七所示之海洛因、編號一、十之安非他命及編號八之大麻均沒收銷
燬之，編號四、五、九之注射針筒、橡皮管，編號三、六之酒精燈、吸食器均沒收。
    事  實
一、甲○○於民國八十三年間曾因肅清煙毒條例案件，經台灣高等法院台南分院判處
    有期徒刑四月確定，於八十六年一月十八日執行完畢。八十七年間復因施用第一
    級毒品海洛因及第二級毒品安非他命案件，經台灣高等法院台南分院依職權裁定
    送觀察、勒戒後，認有繼續施用毒品傾向，再裁定施以強制戒治，執行強制戒治
    滿三月，認無繼續戒治之必要，裁定停止戒治，所餘戒治期間付保護管束，期滿
    未經撤銷停止戒治，於八十九年十月二十三日以八十七年度上訴字第八四０號判
    決免刑確定。惟甲○○於受該免刑判決後五年內，又基於概括之犯意，自九十年
    四月間某日起，至九十年十月九日止，連續在台南縣永康市○○路五九八之六號
    十一室、永康市○○○路五十四號六樓之八及台南市○○街一０六巷十九弄三號
    等處，各以橡皮管綁住手臂後，再以針筒注射海洛因之方式及將安非他命置於吸
    食器內再在酒精燈上燒烤生煙之方式施用第一級毒品海洛因及第二級毒品安非他
    命多次。其間於九十年八月二十八日二十一時許，經警另案查獲甲○○之女友張
    美智販賣毒品案件，而在其前開台南縣永康市○○路五九八之六號十一室租住處
    扣得如附表一編號一至六之毒品及供施用毒品之器具。同年十月九日十四時許再
    因涉嫌販賣毒品（公訴人另案偵辦）經警查獲，循線在台南縣永康市○○○路五
    十四號六樓之八扣得其所有如附表一編號七至十之毒品及供施用毒品之器具。
二、案經台南縣警察局歸仁分局報請臺灣臺南地方法院檢察署檢察官偵查起訴。
    理  由
一、訊據被告甲○○坦承前揭施用第一級毒品海洛因及第二級毒品安非他命之犯行不
    諱，並有毒品及施用毒品器具扣案、台南市衛生局尿液檢驗成績書一紙附卷可資
    佐證。被告曾因施用毒品案件，觀察、勒戒後認有繼續施用毒品傾向，經強制戒
    治、停止戒治付保護管束期滿，由台灣高等法院台南分院於八十九年十月二十三
    日判處免刑確定，而於五年內再犯本件施用毒品案件，有台灣高等法院被告全國
    前案紀錄表、台灣高等法院台南分院八十七年度上訴字第八四０號判決書在卷可
    稽，故被告犯行堪予認定。
二、核被告所為，係分別犯毒品危害防制條例第十條第一項及第二項之罪。被告所犯
    上開二罪間，犯意各別，罪名互異，應分論併罰。又其施用第一級及第二級毒品
    之行為均時間密接、犯罪構成要件相同，顯係基於概括犯意反覆為之，應各依連
    續犯規定論以一罪，並分別加重其刑。至被告非法持有第一級毒品及第二級毒品
    之低度行為已分別為其進而施用之高度行為所吸收，不復另論。又被告持有大麻
    之犯行與持有安非他命之犯行，行為均時間密接、犯罪構成要件相同，顯係基於
    概括犯意反覆為之，原應論以一連續持有二級毒品安非他命罪，惟持有安非他命
    犯行，已為施用之犯行所吸收，有如前述，故被告不另論以持有大麻罪，附此敘
    明。另查被告前有犯罪事實欄所示之前科，有台灣高等法院被告全國前案紀錄表
    在卷可按，是被告於刑之執行完畢後，五年之內再犯本件有期徒刑以上之罪，為
    累犯，應遞加重其刑。扣案如附表編號二、七所示之海洛因、編號一、十之安非
    他命及編號八之大麻為毒品均沒收銷燬之，編號三、六之酒精燈、吸食器，編號
    四、五、九之注射針筒、橡皮管則為被告所有供犯罪所用之物，業據被告供述在
    卷，應分依毒品危害防制條例第十八條第一項前段及刑法第三十八條第一項第二
    款規定沒收或併銷燬之。
據上論斷，應依刑事訴訟法第二百九十九條第一項前段，毒品危害防制條例第十條第
一項、第二項、第十八條第一項前段，刑法第十一條前段、第五十六條、第四十七條
、第五十一條第五款、第三十八條第一項第二款，判決如主文。
中    華    民    國      九十一      年      四      月      二十五    日
                                    臺灣臺南地方法院刑事第二庭
                                              法  官  鄧希賢
右正本證明與原本無異。
如不服本判決，應於判決送達後十日內，向本院提出上訴狀。
                                              書記官  汪維屏
中    華    民    國      九十一      年      四      月      二十五    日
附表：
┌──┬───────┬──────────────┬─────────┐
│編號│種類          │數量                        │查獲時間          │
├──┼───────┼──────────────┼─────────┤
│一  │安非他命      │壹小包（淨重零點零壹公克、包│九十年八月二十八日│
│    │              │裝重零點壹貳公克            │                  │
yu──┼───────┼──────────────┼─────────┤
│二  │海洛因        │壹小包（淨重零點玖壹公克包裝│同右              │
│    │              │重零點參壹公克）            │                  │
├──┼───────┼──────────────┼─────────┤
│三  │酒精燈        │壹瓶                        │同右              │
│    │              │                            │                  │
├──┼───────┼──────────────┼─────────┤
│四  │注射針筒      │貳支                        │同右              │
│    │              │                            │        │
├──┼───────┼──────────────┼─────────┤
│五  │橡皮管        │壹條                        │同右              │
│    │              │                            │                  │
├──┼───────┼──────────────┼─────────┤
│六  │吸食器        │壹組                        │同右              │
│    │              │                            │                  │
├──┼───────┼──────────────┼─────────┤
│七  │海洛因        │柒包（重伍點貳公克）        │九十年十月九日    │
│    │              │                            │                  │
├──┼───────┼──────────────┼─────────┤
│八  │大麻          │壹小包（重貳點伍公克）      │同右              │
│    │              │                            │                  │
├──┼───────┼──────────────┼─────────┤
│九  │注射針筒      │柒支                        │同右              │
│    │              │                            │                  │
├──┼───────┼──────────────┼─────────┤
│十  │安非他命      │貳小包（重零點陸公克）      │同右              │
└──┴───────┴──────────────┴─────────┘
附錄法條：
毒品危害防制條例第十條第一項、第二項
  施用第一級毒品者，處六月以上五年以下有期徒刑。
  施用第二級毒品者，處三年以下有期徒刑。
